臺灣板橋地方法院民事裁定          100年度消債更字第173號
聲  請  人  施俊傑
上列當事人因消費者債務清理事件，聲請更生，本院裁定如下：
    主    文
債務人施俊傑自中華民國一百年八月三十一日下午五時起開始更
生程序。
命司法事務官進行本件更生程序。
    理    由
一、按債務人不能清償債務或有不能清償之虞，且無擔保或無優
    先權之債務總額未逾新臺幣一千二百萬元者，於法院裁定開
    始清算程序或宣告破產前，得向法院聲請更生。法院開始更
    生程序之裁定，應載明其年、月、日、時，並即時發生效力
    ，消費者債務清理條例第3條、第42條第1項、第45條第1 項
    定有明文。次按依消費者債務清理條例第3 條規定債務人不
    能清償或有不能清償之虞，即得聲請更生，並未以履行金融
    機關之協商條件有困難為要件，況債務人是否同意協商條件
    ，乃債務人之自由，且此時債務人聲請更生仍有其利益，即
    進入更生後，債務人縱依金融機構所提之每月清償金額提更
    生方案，依據該條例第53條第2項第3款之規定，債務人於6
    年或8年後即可債務消滅，毋庸清償至12年6月，應讓債務人
    有早日解脫債務之機會，立法意旨甚明（臺灣高等法院暨所
    屬法院97年法律座談會民事類提案第46號民國97年11月12日
    決議參照）。
二、本件聲請人主張：其因有不能清償情事，於民國95年間依「
    中華民國銀行公會會員辦理消費金融案件無擔保債務協商機
    制」，與最大債權金融機構板信商業銀行股份有限公司（下
    稱板信銀行）達成分期還款協議，惟聲請人斯時每月平均收
    入約為新臺幣（下同）35,000元，扣除每月繳納房貸為12,0
    00 元及協商金額23,000元後，僅剩餘1,000元，已不足支應
    聲請人之基本生活所需，致無法繼續履行與銀行所成立之協
    商方案，係有不可歸責於己致履行顯有重大困難之事由，爰
    聲請更生等語。
三、經查，聲請人主張之上開事實，業據其提出債權人清冊、財
    團法人金融聯合徵信中心綜合信用報告暨債權人清冊、財產
    及收入狀況說明書、戶籍謄本、聲請人及其父母之勞工保險
    被保險人投保資料表、聲請人父母之財政部臺灣省北區國稅
    局95年度至99年度綜合所得稅各類所得資料清單、各類收據
    、存摺封面及其內頁等資料為證。此外，本件又查無聲請人
    有消費者債務清理條例第6 條第3項、第8條或第46條各款所
    定駁回更生聲請之事由存在，是本件更生聲請，應屬有據，
    爰裁定如主文。
四、至於聲請人於更生程序開始後，應另提出足以為債權人會議
    可決或經法院認為公允之更生方案以供採擇，俾免更生程序
    進行至依消費者債務清理條例第61條規定應行清算之程度，
    附此敘明。
中    華    民    國    100    年    8    月    31    日
                  民事第二庭    法  官  吳振富
上為正本係照原本作成。
本件不得抗告。
本裁定已於100年8月31日下午5時公告。
中    華    民    國    100    年    8    月    31    日
                                書記官  吳語杰